【裁判字號】    98,消債更,149
【裁判日期】    980424
【裁判案由】    更生事件
【裁判全文】
臺灣臺中地方法院民事裁定           98年度消債更字第149號
聲  請  人  丁○○
代  理  人  何崇民律師
債  權  人  花旗(台灣)商業銀行股份有限公司
                      統一編號.
法定代理人  己○○
債  權  人  美商花旗銀行股份有限公司
                      統一編號.
法定代理人  甲○○
債  權  人  荷商荷蘭銀行股份有限公司台北分公司
                      統一編號.
代  理  人  癸○○
債  權  人  渣打國際商業銀行股份有限公司
                      統一編號.
法定代理人  壬○○
債  權  人  香港商香港上海豐銀行股份有限公司
                      統一編號.
法定代理人  寅○○
債  權  人  聯邦商業銀行股份有限公司
                      統一編號.
法定代理人  乙○○
債  權  人  遠東國際商業銀行股份有限公司
                        1樓及.
                      統一編號.
法定代理人  子○○
                        1樓及.
債  權  人  元大商業銀行股份有限公司
                      統一編號.
法定代理人  庚○○
債  權  人  萬泰商業銀行股份有限公司
                      統一編號.
法定代理人  丙○○
債  權  人  日盛國際商業銀行股份有限公司
                      統一編號.
代  理  人  辛○○
債  權  人  安泰商業銀行股份有限公司
                      統一編號.
法定代理人  戊○○
債  權  人  中國信託商業銀行股份有限公司
                      統一編號.
法定代理人  丑○○
上列當事人因消費者債務清理事件聲請更生，本院裁定如下：
    主  文
債務人丁○○自中華民國九十八年四月二十七日十時起開始更生
程序。
    理  由
一、按債務人與金融機構協商成立者，不得聲請更生或清算，但
    因不可歸責於己之事由，致履行顯有重大困難者，不在此限
    ；本條例施行前，債務人依金融主管機關協調成立之中華民
    國銀行公會會員辦理消費金融案件無擔保債務協商機制與金
    融機構成立之協商，準用前項之規定，消費者債務清理條例
    第一百五十一條第五項、第六項分別定有明文。又聲請更生
    或清算不合程式或不備其他要件者，法院應以裁定駁回之，
    但其情形可以補正者，法院應定期間先命補正，復為同條例
    第八條所明定。
二、查本件債務人於本法實行前曾與銀行成立協商，每月繳款新
    台幣一萬八千元左右，但因無法清償以致毀諾，爰依法聲請
    更生等語，業據提出九十五年債務協商協議書為憑，足堪採
    信。經查債務人現任職福特汽車公司，每月薪資約為二萬四
    千餘元等情，業經債務人自述無訛，並有九十六年度財稅資
    料清單等附卷可證。另其主張毀諾係屬不可歸責一節，經查
    債務人與其配偶（簡克達）於九十六年五月間離婚，現有七
    歲幼子由其扶養，並有戶籍謄本為證，從而債務人主張其因
    離婚，家用支出增加以致毀諾等語，應堪採信。
三、然查，本件經依職權向各金融機關債權人函查債務人消費明
    細紀錄顯示，債務人消費內容多有百貨消費（新光三越）、
    、飲宴娛樂（哈玩意、芭比飲料店、非常棧）及汽車商行支
    出等，而其每月消費額度時有逾越薪資總額之情事，此有卷
    附債務人消費明細附卷可稽，上述消費性質均非生活必要之
    支出，而係浪費、投機之性質。雖債務人稱其貸款及刷卡均
    係前夫使用，代償債務亦由前夫經手等語，然其所述縱令屬
    實，然此無異於自願承擔風險後再轉嫁由債權銀行承擔，難
    認合理。惟因債務人既因離婚而致其無法履行先前協商之金
    額，本院仍認其毀諾係屬不可歸責於己之事由，准其更生。
四、又債務人之消費內容既如前述，核與消費者債務清理條例第
    一百三十四條第四款所稱：「浪費、賭博或其他投機行為，
    致財產顯然減少或負擔過重之債務」等不免責事由相當。再
    經本院訊問各該債權人亦表明反對債務人之更生聲請，未來
    本件更生程序，恐將因其更生方案無法獲致債權人會議通過
    或法院認可而宣告清算，徒增程序勞費，欠缺實益。惟本件
    債務人家逢變故，事非尋常，本院仍認應准債務人進入更生
    程序，提供其更生方案付諸表決之機會，爰裁定如主文。
中    華    民    國    98    年    4     月    24    日
                            民事庭法官  張升星
上為正本係照原本作成
如不服本裁定，應於裁定送達後10日內，以書狀向本院提出抗告
，並繳納抗告費新臺幣1千元
中    華    民    國    98    年    4     月    24    日
                            書  記  官  洪加芳


司法院資訊處製作；財團法人民間司法改革基金會備份。
